【裁判字號】    90,簡上,159
【裁判日期】    901030
【裁判案由】    給付票款
【裁判全文】
臺灣彰化地方法院民事判決  九十年度簡上字第一五九號
    上  訴  人  丙○○
                乙○○
    被上訴人    甲○○
右當事人間請求給付票款事件，上訴人對於中華民國九十年七月十八日本院彰化簡易
庭九十年度彰簡字第三０二號第一審判決提起上訴，本院判決如左：
    主  文
上訴駁回。
第二審訴訟費用由上訴人連帶負擔。
    事  實
甲、上訴人方面：
一、聲明：（一）原判決廢棄。（二）被上訴人在第一審之訴駁回。（三）第一、二
    審訴訟費用由被上訴人負擔。
二、陳述：除與原審判決書所載者相同茲予引用外，補稱：系爭支票係由上訴人於合
    會得標時，簽發交付會首即訴外人黃彩珠，但會首應交付上訴人之會款並未兌現
    ，上訴人未取得該會款，上訴人就系爭支票並無繳納義務，被上訴人與上訴人亦
    無債權債務關係。
三、證據：援用原審之立證方法。
乙、被上訴人方面：
一、聲明：如主文所示。
二、陳述：除與原審判決書所載者相同茲予引用外，補稱：系爭支票係因參加合會，
    由會首即訴外人洪拱明所交付。
三、證據：援用原審之立證方法。
    理  由
一、被上訴人起訴主張執有上訴人丙○○簽發，經上訴人乙○○背書，發票日九十年
    四月二十八日，面額新台幣二十萬元，票號ＳＡ0000000號之支票一紙，
    經提示未獲付款，且屢經催討追索亦無效果，為此，爰依票據之法律關係提起本
    訴等語；上訴人則以系爭支票係交付會首即訴外人黃彩珠，但訴外人黃彩珠未交
    付會款等語置辯。
二、按票據債務人不得以自己與發票人或執票人之前手間所存之抗辯事由對抗執票人
    ，票據法第十三條定有明文。本件被上訴人主張持有分別由上訴人簽發、背書之
    系爭支票經提示未獲付款之事實，業據其提出系爭支票及退票理由單等件為證，
    且上訴人亦自認系爭支票分別係其所簽發、背書而交付會首即訴外人黃彩珠等情
    ，足見系爭支票分別經上訴人簽發、背書後交付訴外人黃彩珠，再輾轉由被上訴
    人取得系爭支票之持有，以系爭支票而言，訴外人黃彩珠即為系爭票據債務人即
    上訴人之後手，及執票人即被上訴人之前手，依前揭法條，上訴人自不得以其未
    收取被上訴人之前手即訴外人黃彩珠交付上述會款之事由，持以對抗執票人即被
    上訴人，上訴人之抗辯即不可採，堪信被上訴人之主張為真實。
三、次按在票據上簽名者，依票上所載文義負責；又發票人應照支票文義擔保支票之
    支付；背書人應照支票文義擔保付款；執票人向支票債務人行使追索權時，得請
    求自為付款之提示日起之利息，如無約定利率者，依年利六釐計算。票據法第五
    條第一項、第一百二十六條、第一百四十四條、第三十九條、第二十九條第一項
    前段、第一百三十三條規定甚明，本件上訴人既分別簽發、背書系爭支票，自應
    依票上所載文義負付款之責任。從而，原審判決命上訴人應給付系爭票款，及自
    民國九十年四月三十日起至清償日止按週年利率百分之六計算之利息，復以本件
    係命清償票據債務所為上訴人敗訴之判決，依職權宣告假執行，於法並無不合。
    上訴意旨指摘原判決不當，求予廢棄改判，為無理由，應駁回其上訴。
據上論結：本件上訴為無理由，依民事訴訟法第四百三十六條之一第三項、第四百四
十九條第一項、第八十五條第二項，判決如主文。
中      華      民      國    九十    年      十      月       三十     日
                            臺灣彰化地方法院民事第二庭
~B審判長法  官  羅培昌
~B      法  官  黃齡玉
~B      法  官  余仕明
本判決不得上訴。
右為正本係照原本作成。
~B法院書記官  楊美芳
中      華      民      國    九十    年      十      月     三十一     日


司法院資訊處製作；財團法人民間司法改革基金會備份。
